臺灣高等法院臺南分院刑事判決
110年度交上易字第112號
上  訴  人  臺灣臺南地方檢察署檢察官
被      告  楊明修



上列上訴人因被告過失傷害案件，不服臺灣臺南地方法院109年
度交易字第952號，中華民國109年12月9日第一審判決（起訴案
號：臺灣臺南地方檢察署108年度偵字第20732號），提起上訴，
本院判決如下：
    主  文
上訴駁回。                                              
    事實及理由
一、經本院審理結果，認第一審以被告楊明修犯修正前刑法第28
    4條第1項之過失傷害罪，被告以一過失行為造成告訴人陳彩
    鳳、被害人邱紹琳受傷之結果，為想像競合犯，依刑法第55
    條規定從一重處斷。其於肇事後，犯罪未被有偵查權之公務
    員或機關發覺前，即向據報到場處理之警員表明其係肇事車
    輛之駕駛人而自首，坦承犯行進而接受裁判，依刑法第62條
    前段減輕其刑，因而判處有期徒刑3月，並諭知易科罰金折
    算之標準為新臺幣（下同）1,000元折算1日，認事用法及量
    刑均無不當，應予維持，並引用第一審判決書記載之事實、
    證據及理由（如附件）。
二、檢察官依告訴人之請求上訴意旨略以：被告自後追撞被害人
    邱紹琳搭乘之車輛，造成被害人受有如起訴書所載傷害，犯
    行非輕，且被告事後未謀填補損害，難認犯後態度良好，原
    審量刑過輕等語。
三、經查：
　㈠被害人邱紹琳、告訴人陳彩鳳因本件車禍受有原判決事實欄
    所示傷害之事實，為被告所不爭，並有輔英科技大學附設醫
    院（下稱輔英醫院）診斷證明書、台灣基督教長老教會新樓
    醫療財團法人台南新樓醫院（下稱新樓醫院）診斷證明書可
    稽（警卷第28、29、65頁，偵卷第175頁），此部分事實堪
    以認定。
　㈡雖告訴人即邱紹琳、陳彩鳳之子邱德賓指稱：①被害人邱紹琳
    因本件車禍受有「左側肋骨骨折」之傷害，導致其無法正確
    吸、吐氣與咳痰，因而罹患肺炎且又反覆感染住院治療。而
    邱紹琳在本件車禍發生前，並未因任何病症住院治療，足證
    左側肋骨骨折是造成邱紹琳罹患肺炎之條件。再由相關醫學
    期刊可知傷者因肋骨骨折、胸腔挫傷致無法正常吸氣、吐氣
    、咳痰，分泌物無法正常排出的情況下，確與罹患肺炎的風
    險息息相關，且肋骨骨折的個數、年齡均為影響風險係數之
    因子，其中65歲以上之人，若有不止單個肋骨骨折，30天内
    將有極高機率導致肺炎。故於一般情形下，應可認肋骨骨折
    、胸壁挫傷均可能導致傷者罹患肺炎之結果，兩者間具相當
    因果關係。再者富邦人壽與中國人壽採取上開見解認邱紹琳
    因事故傷害導致罹患肺炎因而入住醫院，並願就傷害醫療保
    險予以理賠。是邱紹琳是因本件車禍罹患肺炎，導致肺泡機
    能喪失致心肺衰竭，再因反覆感染、發炎致心因性休克，於
    108年7月2日死亡。足認邱紹琳死亡與被告過失肇致本件車
    禍有相當因果關係。②告訴人陳彩鳳因本件車禍致頭部外傷
    合併腦震盪、右肩挫傷，並因此導致其事後跌倒受有左側髕
    骨骨折，是陳彩鳳左側髕骨骨折與被告過失行為，亦有相當
    因果關係云云。但查：
　１被害人邱紹琳部分：
　　⒈邱紹琳生前罹患帕金森氏症、攝護腺肥大、肺炎，已臥床3
      年，由家人照顧，108年7月2日上午經告訴人邱德賓發現
      臥床不起，報案並通知救護車救護。嗣經報請檢察官相驗
      ，認其因帕金森氏症失智長期臥床致心因性休克死亡，死
      亡方式為自然死，家屬對於死亡原因沒有意見等情，業經
      告訴人邱德賓陳述在卷（相驗卷第6-7、18頁），復有新
      樓醫院108年4月9日、同年月30日、同年6月5日、同年7月
      3日診斷證明書（警卷第30-32頁、相驗卷第11頁）、臺灣
      臺南地方檢察署相驗屍體證明書、檢驗報告書（警卷第33
      頁、相驗卷第20-28頁）在卷可參。則邱紹琳死亡若果真
      與本件車禍有關，告訴人邱德賓或其他家屬於發現邱紹琳
      死亡，經檢察官相驗時，何以未能指出此節；告訴人邱德
      賓並表示對被害人意外死亡無意見，於108年7月2日警詢
      或同日檢察官訊問時陳稱邱紹琳生前罹患帕金森氏症、攝
      護腺肥大、肺炎，且在家臥床3年多，由其母親陳彩鳳看
      護等語，遲至邱紹琳過世1月餘，才於同年8月22日至警局
      製作筆錄，指稱邱紹琳是因本件車禍死亡等語（警卷第6
      頁）。是告訴人邱德賓事後指稱邱紹琳之死亡原因，其憑
      信性已非無疑。
  　⒉告訴人邱德賓雖提出相關醫學期刊資料，或富邦人壽保險
      給付通知書、中國人壽審核給付通知書等，以資佐證邱紹
      琳確是因本件車禍死亡（警卷第56、58-61頁反面、偵卷
      第43-63、65-81、85-91、107-137、223-229、257、273
      、279-305頁，原審卷第97-119頁）。然查，上開醫學期
      刊資料雖認胸壁挫傷、肋骨骨折或與肺炎之發生有關聯性
      ，但邱紹琳是否因本件車禍受傷死亡，仍須綜合相關卷證
      資料以資認定，尚難僅依該醫學期刊資料所載內容即可認
      定；而依邱紹琳車禍發生時最先就醫之輔英科技大學附設
      醫院（下稱輔英醫院）診斷書之記載，並未有肋骨骨折之
      傷勢（警卷第28頁），該醫院檢送之急診護理記錄單上亦
      載明「閱x-ray無骨折情形」（本院卷第113、115頁）；
      再經本院向輔英醫院函詢結果，亦回覆稱「被害人該日急
      診就診時並無新發現之肋骨骨折」，有該醫院輔醫歷字第
      0000000000號函可稽（本院卷第133頁）。即於事發翌日
      （即26日）至新樓醫院門診就診，嗣經進行全身骨頭掃描
      檢查，亦僅診斷為「疑似」左側第5、7、9、10肋骨骨折
      （警卷第29頁）；有關「疑似」一節，再經本院向該醫院
      函詢結果，據該醫院函覆稱：「疑似」一詞為醫學上對無
      法確立診斷的常用詞語。診斷書上「疑似左側第5、7、9
      、10肋骨骨折」乃根據108年03月06日所作全身骨頭掃描
      檢查結果所作的「推測」，有該醫院新樓醫字第0000000
      號函在卷可稽（本院卷第273頁），則被害人是否因本件
      車禍受有肋骨骨折之傷害，並非無疑。
　　⒊再者，縱認被害人因車禍受有肋骨骨折之傷害，然被害人
      於車禍發生翌日至新樓醫院門診治療時，並無明顯「肺部
      挫傷」、或「氣血胸」之情形，亦經該醫院函覆明確（本
      院卷第273頁）；且被害人於車禍發生前另罹患巴金森氏
      症，車禍前又有臥床之情事，為告訴人邱德賓陳明在卷，
      已如上述。而年長、罹患巴金森氏症患者，因吞嚥功能及
      保護性咳嗽反射常有退化的情形，很容易反覆嗆到，導致
      吸入性肺炎，巴金森氏症患者住院時亦容易感染肺炎等病
      症，亦有相關網路資料在卷可按（本院卷第162-164頁）
      ；再佐以①被害人自105年1月間起至本件車禍發生前，即
      有密集至新樓醫院、台南市立醫院、奇美醫院或其他診所
      就醫紀錄，有衛生福利部中央健康保險署南區業務組（下
      稱健保署）函送之就醫紀錄在卷可參（本院卷第229-261
      頁）。②本件車禍發生後，被害人自108年3月23日至同年4
      月1日在新樓醫院住院時，經診斷為吸入性肺炎、泌尿道
      感染、巴金森氏症、尾骶骨褥瘡，同年4月25日至30日住
      院，經診斷為肺炎、泌尿道感染、巴金森氏症、攝護腺肥
      大尿管使用、右手腕急性痛風發作；同年6月13日至7月1
      日住院，經診斷為泌尿道感染併敗血性休克、肺炎、巴金
      森氏症、攝護腺肥大尿管使用等情，有新樓醫院新樓醫字
      第0000000號函、歷次就診之病歷及影像檢查相關資料可
      按（偵卷第175、231-263頁）。被害人於本件車禍發生前
      即有頻繁就醫之情事，於車禍發生後自108年3月23日迄至
      同年7月1日至新樓醫院住院治療，均非僅是單純肺炎之病
      症，最後1次並經診斷為「泌尿道感染併敗血性休克、肺
      炎、巴金森氏症、攝護腺肥大」；嗣經檢察官相驗結果，
      直接引起死亡原因又是「心因性休克」，是被害人是否確
      因本件車禍所受之胸壁挫傷或「疑似」肋骨骨折，肇致其
      後發生肺炎，心肺衰竭，並導致心因性休克死亡，亦非無
      疑，尚難僅依告訴人邱德賓之指訴及提出之上開醫學期刊
      資料即可據認被害人之死亡，與本件車禍有相當因果關係
      。又被害人邱紹琳於本件車禍發生前，既有頻繁就醫之紀
      錄，則其於車禍發生前是否曾住院治療，與其是否因本件
      車禍受傷死亡，並無必然之關聯性，尚難以健保署之住診
      資料（警卷第35-38頁，偵卷第131、253頁），即據認邱
      紹琳確是因本件車禍受傷而死亡。
　　⒋況查，新樓醫院無法判定邱紹琳死亡是否與本件車禍有因
      果關係，又據新樓醫院以新樓醫字第0000000號函覆明確
      （偵卷第175頁）；經本院再次函詢「未能判定邱紹琳死
      亡與本件車禍關聯性之原因」，亦據該醫院函覆稱「病人
      邱紹琳死亡與車禍時間相距百餘日，且之後住院原因多與
      感染症相關，加上病人原有巴金森氏症。故無法判定病人
      死亡是否與車搞有因果關係」，有該醫院新樓醫字第0000
      000號函可參（本院卷第273頁）。經本院檢送全卷相關資
      料，送請法醫研究所鑑定邱紹琳死亡與本件車禍之關聯性
      ，經法醫研究所函覆稱「本件未經司法解剖鑑定死亡原因
      ，難鑑定被害人死亡與車禍有無相當因果關係」，有該所
      法醫理字第00000000000號函在卷可稽（本院卷第125-127
      頁）。再經本院向法醫研究所查詢若邱紹琳因本件車禍受
      有左側第5-7、9、10肋骨骨折，可否鑑定死者死亡與本件
      車禍有相當因果關係時，亦表示「這個案件我們有檢視之
      前的全部卷宗資料，沒有辦法鑑定出死者的死亡與本件車
      禍有相當因果關係」，又有公務電話紀錄表可憑（本院卷
      第227頁）。是綜合邱紹琳本件車禍發生前已罹患巴金森
      氏症，又有臥床之情事，其就醫狀況，車禍發生後檢察官
      相驗過程告訴人邱德賓均未指稱邱紹琳死亡與本件車禍之
      關聯性，且對邱紹琳意外死亡一節表示無意見；車禍發生
      後被害人就醫狀況均非單純肺炎之病症，暨被害人就醫之
      新樓醫院、法醫研究所均無法判定或鑑定死因與本件車禍
      之關聯性等情，均無從確認邱紹琳是因本件車禍死亡，本
      件除告訴人不利被告之指訴外，尚查無其他確切證據以資
      佐證。另告訴人提出之富邦人壽與中國人壽理賠資料，亦
      僅是保險公司審核是否理賠之資料，尚無拘束本院之效力
      ，亦難依該理賠資料即可逕認邱紹琳死亡與被告過失肇致
      本件車禍有相當因果關係；告訴人邱德賓請求再次送請醫
      療機關鑑定，本院認已無調查之必要，併此敘明。
  ２告訴人陳彩鳳部分：
　　⒈告訴人邱德賓雖另指稱陳彩鳳於本件車禍受傷後，另因跌
      倒受有左側髕骨骨折之傷害，是因本件車禍致腦震盪症候
      群所致，與被告過失行為有相當因果關係云云。但查，陳
      彩鳳於108年3月24日至新樓醫院急診，經診斷有左側髕骨
      骨折之傷害，固有該醫院108年8月28日診斷證明書可稽（
      偵卷第15頁）；然告訴人陳彩鳳受傷時間距本件車禍發生
      約1月之期間；且陳彩鳳於108年8月22日警詢中就其因本
      件車禍受傷一節，則陳稱其車禍受傷，被載去東港輔英醫
      院就診，事故後右上臂疼痛，再於108年3月2日至台南市
      立醫院就診等語（警卷第8頁反面），均未指稱因本件車
      禍受有腦震盪症候群，並因此跌倒受有左側髕骨骨折之傷
      害。另輔英醫院及台南市立醫院診斷證明書亦未載明陳彩
      鳳有「左側髕骨骨折」之傷害（警卷第65-66頁），則告
      訴人侯德賓指稱陳彩鳳之「左側髕骨骨折」是肇因本件車
      禍腦震盪症候群跌倒受傷，已難採信。
　　⒉告訴人陳彩鳳雖於108年12月11日以書狀陳稱其因本件車禍
      腦震盪，於邱紹琳因肺炎住院需人照顧期間，因其對醫院
      環境不熟悉及腦震盪症候群，在醫院廁所浴室內滑倒，致
      左側髕骨骨折住院7天等語（偵卷第13頁）。然陳彩鳳左
      側髕骨骨折之傷害若是因本件車禍腦震盪症侯群所致，其
      受傷時間為108年3月24日，已在其同年8月22日警詢之前
      ，竟未於警詢中陳稱此節，已見其疑。再者，其若因車禍
      腦震盪有其書狀所述之對於聲音的敏感、注意力不集中、
      噁心及嗜睡之症狀，竟有餘力於該期間照顧罹患「帕金森
      氏症」，於住院期間經醫生診斷有「吸入性肺炎、泌尿道
      感染、尾骶骨褥瘡」之邱紹琳（偵卷第175頁），實難置
      信，自難以告訴人邱德賓之指訴及陳彩鳳事後書立之書狀
      ，即率認陳彩鳳「左側髕骨骨折」與被告過失行為有相當
      因果關係，告訴人陳彩鳳上開書狀亦難據為被告不利之認
      定。
  ㈢按刑罰之量定，係屬實體法上賦予法院得為自由裁量之事項
    ，苟於法定要件或範圍之內予以量定，客觀上未有逾越法律
    所規定之範圍，或有明顯濫權之情形，自不能遽認有過重或
    過輕之違誤（最高法院75年度台上字第7033號判決意旨參照
    ）。又在同一犯罪事實與情節，如別無其他加重或減輕之原
    因，下級審法院量定之刑，亦無過重或失輕之不當情形，則
    上級審法院對下級審法院之職權行使，原則上應予尊重。茲
    查：
　１原審審酌被告前無犯罪紀錄，其疏未注意肇致本件交通事故
    發生，應負全部之過失責任，告訴人陳彩鳳及被害人邱紹琳
    所受之傷害，被告犯後雖能坦承犯行，然未能與告訴人陳彩
    鳳或邱德賓達成和解之態度；兼衡其自陳高中畢業之智識程
    度、目前從事業務、月收入約5萬元、無需扶養家人之家庭
    生活、經濟狀況等一切情狀，量處有期徒刑3月及諭知易科
    罰金之折算標準。
　２經核原審就被告犯罪情節、過失程度，其肇事致告訴人陳彩
    鳳及被害人邱紹琳受傷之輕重，尚未和解賠償損害等一切量
    刑基礎，已於理由欄內具體說明，顯已斟酌刑法第57條各款
    所列事項與其他一切情狀，基於刑罰目的性之考量、行為人
    刑罰感應力之衡量、告訴人及被害人所受損害等因素而為刑
    之量定，並未逾越法定刑度，亦無違背公平正義之精神，或
    有違反比例原則之情事，客觀上不生量刑畸重畸輕之裁量權
    之濫用；且本院依被告犯罪之情節、被害人及告訴人所受之
    傷害及因此所受損害，被告上開智識程度、家庭生活、經濟
    狀況等，認原審對被告所量處之刑，尚屬妥適。檢察官上訴
    指摘原判決有量刑過輕之違誤，並無可採。
四、綜上，被害人邱紹琳死亡、告訴人陳彩鳳車禍後另受有左側
    髕骨骨折，均與被告過失行為無相當因果關係，且原判決並
    無量刑過輕之違誤，檢察官上訴所指，為無理由，應予駁回
    。
據上論結，應依刑事訴訟法第373條、第368條，判決如主文
本案經檢察官蔡宜玲提起公訴，檢察官廖羽羚提起上訴，檢察官
柯怡伶到庭執行職務。
中　　華　　民　　國　　110 　年　　8 　　月　　11　　日
                  刑事第一庭    審判長法  官  楊清安
                                      法  官  蕭于哲
                                      法  官  陳珍如
以上正本證明與原本無異。
不得上訴。
　　　　　　　　　　　　　　　　　　　書記官  盧建元
中　　華　　民　　國　　110 　年　　8 　　月　　11　　日
本案附錄法條：
修正前中華民國刑法第284條第1項
因過失傷害人者，處6月以下有期徒刑、拘役或5百元以下罰金；
致重傷者，處1年以下有期徒刑、拘役或5百元以下罰金。

附件：
臺灣臺南地方法院刑事判決
109年度交易字第952號
公　訴　人　臺灣臺南地方檢察署檢察官
被　　　告　楊明修　男　(民國00年0月0日生)
　　　　　　　　　　身分證統一編號：Z000000000號
　　　　　　　　　　住福建省金門縣○○鄉○○村○○0○0號
　　　　　　　　　　居臺南市○○區○○路0段000巷00號
上列被告因過失傷害案件，經檢察官提起公訴（108年度偵字第2
0732號），因被告於本院準備程序中就被訴事實為有罪之陳述，
經本院裁定以簡式審判程序審理，判決如下：
    主  文
楊明修犯過失傷害罪，處有期徒刑參月，如易科罰金，以新臺幣
壹仟元折算壹日。
    事  實
一、楊明修於民國108年2月25日15時許，駕駛車牌號碼000-0000
    號自用小客貨車沿屏東縣東港鎮嘉新路由北往南方向行駛，
    行經東港鎮嘉新路與環灣路交岔口作右轉時，本應注意汽車
    行駛時，駕駛人應注意車前狀況，並隨時採取必要之安全措
    施，而依當時天候晴、日間自然光線、柏油路面乾燥無缺陷
    、視距良好且無障礙物等情形，並無不能注意之特別情事，
    其竟疏未注意及此，貿然自後追撞張家瑋所駕駛，搭載陳彩
    鳳、邱姵茹、邱紹琳（已歿），沿東港鎮嘉新路同向在前亦
    作右轉行駛之車牌號碼000-0000號自用小客車，致陳彩鳳受
    有頭部外傷合併腦震盪、右肩挫傷之傷害；邱紹琳受有頭頸
    部拉傷、胸壁挫傷之傷害。楊明修於肇事後，報案人或勤務
    中心轉來資料未報明肇事人姓名，處理人員前往現場處理時
    ，楊明修在場，並當場承認為肇事人，自首並願接受裁判。
二、案經陳彩鳳及邱紹琳之子邱德賓訴由屏東縣警察局東港分局
    報告臺灣屏東地方檢察署陳請臺灣高等檢察署檢察長令轉臺
    灣臺南地方檢察署檢察官偵查起訴。
    理  由
一、本件被告楊明修所犯為死刑、無期徒刑、最輕本刑為3年以
    上有期徒刑以外之罪，亦非屬高等法院管轄之第一審案件，
    其於準備程序進行中，先就被訴事實為有罪之陳述，經法官
    告知簡式審判程序之旨，並聽取公訴檢察官及被告之意見後
    ，依刑事訴訟法第273條之1第1項、第273條之2等規定，裁
    定進行簡式審判程序，且不受同法第159條第1項、第161條
    之2、第161條之3、第163條之1及第164條至第170條所規定
    證據能力認定及調查方式之限制，合先敘明。
二、上揭犯罪事實，業據被告楊明修於警詢、偵查及本院審理時
    均坦承不諱，並經證人即告訴人陳彩鳳、證人張家瑋、邱珮
    茹於警詢證述相符，且有道路交通事故現場圖、道路交通事
    故調查報告表㈠、㈡、現場及車損照片21張、輔英科技大學附
    設醫院108年2月25日診斷證明書2份、台灣基督教長老教會
    新樓醫療財團法人台南新樓醫院108年3月19日診斷證明書1
    份、交通部公路總局高雄區監理所109年2月7日高監鑑字第0
    000000000號函檢送交通部公路總局高雄區監理所屏澎區車
    輛行車事故鑑定委員會屏澎區0000000案鑑定意見書1份在卷
    可參（警卷第68至71頁、第78至88頁、第28、29、65頁、偵
    卷第177至181頁），足認被告上開任意性自白與事實相符，
    堪予採信，此部分事實應堪認定。
三、汽車行駛時，駕駛人應注意車前狀況，並隨時採取必要之安
    全措施，道路交通安全規則第94條第3項定有明文。被告楊
    明修駕駛車輛行駛時，原應注意上揭道路交通安全規定，而
    依卷附道路交通事故調查報告表㈠之記載及現場照片所示，
    本案交通事故發生時，天候晴、日間自然光線、路面為乾燥
    無缺陷之柏油路面，道路上無障礙物且視距良好，則依當時
    之天候、光線、路況及被告之智識、能力，均無不能注意之
    特別情形，被告竟貿然行駛，以致肇事，被告之駕駛行為顯
    有過失；又告訴人陳彩鳳、被害人邱紹琳因本案交通事故受
    有上述傷害，有前揭診斷證明書附卷可稽；綜上足認被告之
    過失駕駛行為，與告訴人陳彩鳳、被害人邱紹琳之傷害結果
    間，具有相當因果關係。綜上所述，本案事證明確，被告犯
    行已堪認定。
四、按行為後法律有變更者，適用行為時之法律，但行為後之法
    律有利於行為人者，適用最有利於行為人之法律，刑法第2
    條第1項定有明文。查被告行為後，刑法第284條業於108年5
    月29日修正公布，並自同年5月31日起施行。修正前刑法第2
    84條第1項規定：「因過失傷害人者，處六月以下有期徒刑
    、拘役或五百元以下罰金，致重傷者，處一年以下有期徒刑
    、拘役或五百元以下罰金。」修正後之條文則為：「因過失
    傷害人者，處一年以下有期徒刑、拘役或十萬元以下罰金；
    致重傷者，處三年以下有期徒刑、拘役或三十萬元以下罰金
    。」是本次修正已提高法定刑上限，經新舊法比較之結果，
    被告行為後之法律並未較有利於被告，自應適用被告行為時
    之法律即修正前之刑法第284條第1項規定。
五、至告訴人即被害人邱紹琳之子邱德賓認被告前揭過失行為，
    致被害人邱紹琳死亡，因認被告涉有過失致死罪嫌云云。然
    查：被害人邱紹琳生前罹有帕金森氏症、攝護腺肥大、肺炎
    ，於108年2月25日乘坐張家瑋所駕駛之車輛發生車禍，送輔
    英醫院急診並於當日離院，復於同年2月26日至新樓醫院門
    診就診，嗣於同年7月2日在其住處臥床不起且無生命跡象，
    經報請檢察官相驗，認其因帕金森氏症失智長期臥床致心因
    性休克死亡，死亡方式為自然死，家屬對於死亡原因沒有意
    見等情，業經告訴人邱德賓陳述在卷（108年度相字第961號
    卷第18頁），復有台灣基督教長老教會新樓醫療財團法人台
    南新樓醫院108年4月9日、同年月30日、同年6月5日、同年7
    月3日診斷證明書各1份（同上卷第11頁、警卷第30至32頁）
    、臺灣臺南地方檢察署相驗屍體證明書（警卷第33頁）、檢
    驗報告書（相字卷第21至28頁）在卷可參。再者，依死者邱
    紹琳之就醫情形，無法判定其死亡是否與車禍有因果關係乙
    節，有新樓醫院109年1月6日函文（偵卷第175頁）、歷次就
    診之病歷及影像檢查相關資料（偵卷第231至263頁）附卷可
    稽。是以，依據卷內證據資料，並無積極證據足認被害人邱
    紹琳之死亡結果係因本案交通事故所引起，即難認其死亡結
    果與被告之過失行為有相當因果關係，自難以過失致死罪相
    繩，附此敘明。
六、核被告楊明修所為，係犯修正前刑法第284條第1項之過失傷
    害罪。被告以一過失行為造成告訴人陳彩鳳、被害人邱紹琳
    受傷之結果，為想像競合犯，依刑法第55條規定從一重處斷
    。被告於肇事後，犯罪未被有偵查權之公務員或機關發覺前
    ，即向據報到場處理之警員表明其係肇事車輛之駕駛人而自
    首，並坦承犯行進而接受裁判一節，有屏東縣政府警察局東
    港分局交通分隊道路交通事故肇事人自首情形紀錄表1份存
    卷（警卷第75頁），爰依刑法第62條前段減輕其刑。爰審酌
    被告駕車本應遵守交通規則，竟疏未注意，肇致本件交通事
    故發生、被告就本件車禍發生之過失程度（被告為肇事原因
    ）、告訴人陳彩鳳及被害人邱紹琳因而所受傷害之身心苦痛
    、被告犯後坦承犯行，然未能與告訴人達成和解之態度；並
    斟酌被告前無犯罪紀錄，以及其於本院審理時自陳高中畢業
    之智識程度、目前從事業務、月收入約新臺幣5萬元、沒有
    需要扶養家人之職業及家庭生活狀況等一切情狀，量處如主
    文所示之刑，並諭知如易科罰金之折算標準。
據上論斷，應依刑事訴訟法第273條之1第1項、第299條第1項前
段，修正前刑法第284條第1項、第62條前段、第41條第1項前段
，刑法施行法第1條之1，判決如主文。
本案經檢察官蔡宜玲提起公訴，檢察官廖羽羚到庭執行職務。
中　　華　　民　　國　　109 　年　　12　　月　　9 　　日
                  刑事第七庭  法　官　高如宜
以上正本證明與原本無異。
如不服本判決應於收受本判決後20日內向本院提出上訴書狀，並
應敘述具體理由。其未敘述上訴理由者，應於上訴期間屆滿後20
日內向本院補提理由書狀（均須按他造當事人之人數附繕本）「
切勿逕送上級法院」。
                              書記官  黃郁淇
中　　華　　民　　國　　109 　年　　12　　月　　11　　日

附錄本案論罪科刑法條全文
修正前中華民國刑法第284條第1項
因過失傷害人者，處6月以下有期徒刑、拘役或5百元以下罰金；
致重傷者，處1年以下有期徒刑、拘役或5百元以下罰金。